臺灣高等法院高雄分院刑事判決　　　　　　　　　　九十一年度上易字第三四五號
　　上訴人
　　即被告　甲○○
　　　　　（更名為
　　　　　　周璟翔）
右上訴人因被告竊盜案件，不服臺灣高雄地方法院九十年度易字第四Ｏ九九號，中華
民國九十一年一月八日第一審判決（起訴案號：臺灣高雄地方法院檢察署九十年度偵
字第一六七四Ｏ號）提起上訴，本院判決如左：
    主  文
上訴駁回。
    事  實
一、甲○○基於意圖為自己不法所有之概括犯意，連續於民國九十年二月二十日夜間
    六、七時許、二十一日夜間十時許、二十二日夜間六、七時許，以自樓梯間攀爬
    至陽台，適陽台之門並未上鎖，再由陽台直接進入屋內之方式，三度侵入沈張玉
    珍位於高雄市○○路九號七樓之三之居處（侵入住宅部分未據告訴），竊取沈張
    玉珍所有、如附表所示之物品，並旋將該等物品以新臺幣二萬元代價出售予姓名
    、年籍不詳、綽號「老闆」之男子；嗣於同年三月八日下午一時許，沈張玉珍返
    回上開居所，發現居所內物品遭竊且現場遺留一只甲○○胞姊周青儀所有、用以
    裝取竊得物品之大皮箱，始報警循線查獲上情。
二、案經高雄市政府警察局三民第二分局報請臺灣高雄地方法院檢察署檢察官偵查起
    訴。
    理  由
一、訊據上訴人即被告甲○○對於右揭事實坦認不諱，核與證人即被害人沈張玉珍之
    指述相符，事證明確，其犯行堪以認定，應依法論科。
二、按稱夜間者，為日出前，日沒後，刑事訴訟法第一百之三條第三項定有明文；而
    九十年二月二十日、二十一日之日落時間均為下午五時五十八分，九十年二月二
    十二日之日落時間為下午五時五十九分，此經原審法院查證屬實，有原審刑案電
    話查詢登記表附卷可稽，又按刑法第三百二十一條第一項第一款之夜間侵入住宅
    竊盜罪，其所謂「住宅」，乃指人類日常居住之場所而言，最高法院七十六年度
    台上字第二九七二號著有判例可資參照，而高雄市○○路九號七樓之三為被害人
    沈張玉珍之居所，前已述及，是被告甲○○所為，係犯刑法第三百二十一條第一
    項第一款之罪。被告三次犯行，時間緊接、方法相同，觸犯構成要件相同之罪名
    ，顯係基於概括犯意為之，應依連續犯規定論以一罪，並依法加重其刑。
三、原審因依刑法第五十六條、第三百二十一條第一項第一款，並審酌被告並無前科
    、素行良好，此有臺灣高等法院被告全國前案紀錄表、臺灣高雄地方法院被告院
    內索引卡紀錄表、臺灣高雄地方法院檢察署刑案資料查註紀錄表在卷可考，犯後
    坦承犯行、顯有悔意，惟正值青壯之年，不思奮發上進，竟三度於夜間侵入他人
    住宅竊取財物，危害他人居家安全及財產甚鉅等一切情狀，量處被告有期徒刑七
    月，認事用法，核無不合，量刑亦屬妥適，被告上訴意旨，以原審量刑過重，指
    摘原判決不當，為無理由，應予駁回。
據上論斷，應依刑事訴訟法第三百六十八條，判決如主文。
本案經檢察官陳國全到庭執行職務。
中    華    民    國     九十一     年       四       月       三       日
                              臺灣高等法院高雄分院刑事第九庭
                                  審判長法官  張明松
                                        法官  江泰章
                                        法官  任森銓
右正本證明與原本無異。
不得上訴。
                                      書記官  施耀程
中    華    民    國     九十一     年       四       月       八       日
附表：沈張玉珍被竊物品項目及數量
┌─────────────┬──┐┌─────────────┬──┐
│       項      目         │數量││       項      目         │數量│
├─────────────┼──┤├─────────────┼──┤
│整隻連頭豹皮              │壹張││非洲雕刻面具              │肆個│
├─────────────┼──┤├─────────────┼──┤
│義大利古董時鐘            │壹座││西班牙古董裝飾手槍        │壹把│
├─────────────┼──┤├─────────────┼──┤
│古銅色小丑雕像            │貳尊││附大理石底座之拿破崙石膏像│壹尊│
├─────────────┼──┤├─────────────┼──┤
│埃及毛地毯                │貳張││烏龜造型酒                │壹瓶│
├─────────────┼──┤├─────────────┼──┤
│含擺飾架之巨型牛角        │壹對││進口床套暨羊毛被          │壹組│
├─────────────┼──┤├─────────────┼──┤
│刻有藏文之牛頭擺飾        │壹具││窗型冷氣  │壹台│
├─────────────┼──┤├─────────────┼──┤
│連頭羚羊角                │壹對││電話                      │肆具│
├─────────────┼──┤└─────────────┴──┘
│整隻澳洲全牛皮            │壹張│
└─────────────┴──┘
附錄：本判決論罪科刑法條全文
刑法第三百二十一條第一項第一款
犯竊盜罪而有左列情形之一者，處六月以上五年以下有期徒刑：
一、於夜間侵入住宅或有人居住之建築物、船艦或隱匿其內而犯之者。
                                                                   Ａ
